臺灣桃園地方法院刑事判決　　　　　　　　96年度訴字第62號
公　訴　人　臺灣桃園地方法院檢察署檢察官
被　　　告　甲○○
指定辯護人　本院公設辯護人林銘宏
上列被告因違反槍砲彈藥刀械管制條例案件，經檢察官提起公訴
（95年度偵字第23144 號），本院判決如下：
    主  文
甲○○未經許可，寄藏可發射子彈具有殺傷力之改造手槍，處有
期徒刑參年肆月，併科罰金新臺幣伍萬元，罰金如易服勞役，以
新臺幣壹仟元折算壹日。扣案仿FN廠半自動手槍製造之改造手槍
壹把（含彈匣壹個，槍枝管制編號：0000000000號）沒收。
    事  實
一、甲○○明知可發射子彈具有殺傷力之改造手槍及子彈均為槍
    砲彈藥刀械管制條例所管制之物品，未經許可，不得無故持
    有、寄藏。仍於民國95年3 、4 月間某日（起訴書略載為95
    年3 月間某日），在位於桃園縣中壢市○○路100 號其所任
    職之酒店前，為免真實姓名、年籍不詳，綽號「阿忠」之成
    年男子將所攜帶具有殺傷力之仿FN廠半自動手槍製造之槍枝
    ，換裝土造金屬槍管而成之改造手槍1 把（含彈匣1 個，槍
    枝管制編號：0000000000號）、具殺傷力之土造子彈1 顆（
    具直徑約8.0mm 之金屬彈頭）及不具殺傷力之土造子彈2 顆
    （具直徑約8.0mm 之金屬彈頭）進入其所任職之酒店，遂應
    「阿忠」之請，代為保管前開槍、彈，復因「阿忠」未取回
    ，甲○○遂將前開槍、彈攜回其位於桃園縣中壢市○○路2
    之23號住處而寄藏之。嗣於同年10月23日，甲○○攜帶前開
    槍、彈外出，而在桃園縣中壢市○○路86號前為警查獲，並
    扣得上開改造手槍1 支、具殺傷力之土造子彈1 顆及不具殺
    傷力之土造子彈2 顆。
二、案經桃園縣政府警察局移送臺灣桃園地方法院檢察署檢察官
    偵查起訴。
    理  由
一、證據能力：
（一）按被告之自白，非出於強暴、脅迫、利誘、詐欺、疲勞訊
      問、違法羈押或其他不正之方法，且與事實相符者，得為
      證據，刑事訴訟法第156 條第1 項定有明文。被告甲○○
      並未抗辯其於警詢、檢察官偵查中及本院審理時之自白有
      非任意性之情形，本院亦查無明顯事證，有不正詢問之情
      ，應認其自白具有任意性，而有證據能力。
（二）內政部警政署刑事警察局槍砲鑑定書，屬檢察官囑託鑑定
      之書面報告，依刑事訴訟法第208 條第1 項規定無須準用
      鑑定人具結之規定，且屬同法第159 條第1 項之法律另有
      規定之傳聞例外，自得作為證據。
（三）扣案之改造手槍1 枝（含彈匣1 個，槍枝管制編號：0000
      000000號）、土造子彈3 顆，並非供述證據，無傳聞法則
      之適用，與本案具有關聯性，且上開物證經員警合法取得
      ，具有證據能力。
二、得心證之理由：
（一）被告甲○○於民國95年3 、4 月間，在位於桃園縣中壢市
      ○○路100 號其所任職之酒店前，為免真實姓名、年籍不
      詳，綽號「阿忠」之成年男子將所攜帶具有殺傷力之仿FN
      廠半自動手槍製造之槍枝，換裝土造金屬槍管而成之改造
      手槍1 把（含彈匣1 個，槍枝管制編號：0000000000號）
      、具殺傷力之土造子彈1 顆（具直徑約8.0mm 之金屬彈頭
      ）進入其所任職之酒店，遂應「阿忠」之請，代為保管前
      開槍、彈，復因「阿忠」未取回，甲○○遂將前開槍、彈
      攜回其位於桃園縣中壢市○○路2 之23號住處而寄藏之等
      情，業經被告甲○○於警詢、檢察官偵查及本院訊問、審
      理時坦承不諱（見95年度偵字第23144 號偵查卷第10至12
      頁、第28至29頁、本院96年1 月29日準備程序筆錄、96年
      4 月4 日審理筆錄），且有扣案改造手槍1 支、子彈3 顆
      可佐，復有槍彈照片5 紙附卷可證。再扣案之改造手槍1
      支（槍枝管制編號：0000000000號）、土造子彈3 顆（具
      直徑約8.0mm 之金屬彈頭），經送內政部警政署刑事警局
      鑑驗結果認：送鑑改造槍械1 枝，係由仿FN廠半自動手槍
      所製造槍枝，換裝土造金屬槍管而成之改造手槍1 把，機
      械性能良好，可擊發適用子彈，認具殺傷力；送鑑土造子
      彈3 顆（具直徑約8.0mm 之金屬彈頭）均可擊發，其中1
      顆具殺傷力，其餘2 顆發射動能不足，認不具殺傷力等情
      ，分有該局95年11月6 日刑鑑字第0950159150號槍彈鑑定
      書、96年2 月27日刑鑑字第0960025830號函各1 份在卷可
      按，足佐被告甲○○前開自白與事實相符。綜上，本件事
      證明確，被告甲○○上揭犯行足可認定，應依法論科。
三、核被告甲○○之所為，係犯槍砲彈藥刀械管制條例第8 條第
    4 項之未經許可，寄藏可發射子彈具有殺傷力之改造手槍罪
    ，及同條例第12條第4 項之未經許可寄藏子彈罪。按槍砲彈
    藥刀械管制條例第8 條第4 項、第12條第4 項，係將「持有
    」與「寄藏」為分別之處罰規定，單純之「持有」，固不包
    括「寄藏」，但寄藏之受人委託代為保管，其保管之本身所
    為之「持有」，既係「寄藏」之當然結果，法律上自宜僅就
    「寄藏」行為為包括之評價，不應另就「持有」予以論罪（
    最高法院74年臺上字第3400號判例參照），故被告甲○○持
    有前開槍枝、子彈之行為，係「寄藏」之當然結果，不另論
    罪。又未經許可持有、寄藏槍枝，其持有之繼續，乃行為之
    繼續，亦即一經持有槍枝，犯罪即已成立，惟其完結須繼續
    至持有行為終了之時，故包括持有之寄藏槍枝行為，自亦為
    行為之繼續，其犯罪之完結，須繼續至寄藏行為終了之時為
    止，此與司法院院解字第3632號解釋所稱寄藏贓物罪於寄藏
    行為完畢時其犯罪即已完成，其後之占有該贓物乃犯罪之狀
    態繼續，而非行為之繼續，因占有贓物並不構成犯罪，二者
    迥不相同（最高法院88年度臺上字第7012、4608、、761 號
    判決意旨參照）。被告甲○○自95年3 、4 月起受託保管前
    開槍彈至同年10月23日為警查獲止，其因寄藏而持有前開槍
    彈之行為應持續至95年10月23日止，應適用其行為終了時之
    槍砲彈藥刀械管制條例、刑法之規定以予論處。被告甲○○
    同時寄藏前述槍、彈，係以一行為而觸犯上開二罪名之想像
    競合犯，應依刑法第55條前段之規定，從較重之槍砲彈藥刀
    械管制條例第8 條第4 項未經許可寄藏改造槍枝罪論處。起
    訴書原未起訴被告甲○○前開寄藏具殺傷力土造子彈1 顆之
    犯行，然經蒞庭檢察官當庭擴張前開犯罪事實，經本院告知
    被告甲○○罪名，且被告甲○○寄藏子彈之犯罪事實與起訴
    之犯罪事實具有想像競合之裁判上一罪關係，應為起訴效力
    所及，本院自得一併審判，附此敘明。爰審酌槍彈為我國法
    律明文禁止持有、寄藏之物，且業經政府宣導已久，為社會
    大眾所明知之事，被告甲○○無故寄藏槍彈，顯無視於法禁
    ，且為警查獲時，隨身攜帶前開槍彈，雖被告許輝燦辯稱係
    為丟棄前開槍彈而攜帶外出云云，然苟被告許燦有意丟棄前
    開槍彈，其大可隨地棄置，豈會大費周章將之攜帶在身，顯
    別有所圖，被告甲○○無故攜帶、槍彈外出，即有可能以之
    傷人，對他人生命、身體產生極大潛在危險，且嚴重危及社
    會治安，所生危害不輕，惟念其所持有之具殺傷力槍彈各一
    ，數量非鉅，且持有時間不長，及其素行、智識程度，犯罪
    後坦承犯行，態度尚稱良好等一切情狀，量處如主文所示之
    刑，並就併科罰金部分，依刑法第42條第3 項諭知易服勞役
    之折算標準，以資懲儆。扣案仿FN廠半自動手槍製造之之改
    造金屬玩具手槍1 把（含彈匣1 個，槍枝管制編號：000000
    0000號），屬違禁物，不論屬於犯罪行為人與否，應依刑法
    第38條第1 項第1 款之規定宣告沒收。另扣案具殺傷力之土
    造子彈1 顆（具直徑約8.0mm 之金屬彈頭），業經內政部警
    政署刑事警察局鑑驗試射，已經實際擊發，僅餘彈殼、彈頭
    ，已不具有子彈的完整結構，失其子彈違禁物之性質，不予
    沒收，附此敘明。
據上論斷，應依刑事訴訟法第299 條第1 項前段，槍砲彈藥刀械
管制條例第8 條第4 項、第12條第4 項，刑法第11條前段、第55
條前段、第42條第3 項前段、第38條第1 項第1 款，判決如主文
。
本案經檢察官戴東麗到庭執行職務。
中　　華　　民　　國　　96　　年　　4 　　月　　18　　日
                    刑事第九庭審判長法  官 何信慶
                  　　　　          法  官 胡芷瑜
                          　　　　  法　官 何燕蓉
以上正本證明與原本無異。
如不服本判決，應於判決送達後10日內向本院提出上訴狀（應附
繕本）。
       　　　　　　　　　　　　　　 書記官 許弘樺
中　　華　　民　　國　　96　　年　　4 　　月　　18　　日
附錄本案論罪科刑法條：
槍砲彈藥刀械管制條例第8條
未經許可，製造、販賣或運輸鋼筆槍、瓦斯槍、麻醉槍、獵槍、
空氣槍或第4 條第1 項第1 款所定其他可發射金屬或子彈具有殺
傷力之各式槍砲者，處無期徒刑或5 年以上有期徒刑，併科新臺
幣1 千萬元以下罰金。未經許可，轉讓、出租或出借前項所列槍
枝者，處5 年以上有期徒刑，併科新臺幣1 千萬元以下罰金。
意圖供自己或他人犯罪之用，而犯前二項之罪者，處無期徒刑或
7 年以上有期徒刑，併科新臺幣1 千萬元以下罰金。
未經許可，持有、寄藏或意圖販賣而陳列第1 項所列槍枝者，處
3 年以上10年以下有期徒刑，併科新臺幣700 萬元以下罰金。
第 1 項至第 3 項之未遂犯罰之。
槍砲彈藥刀械管制條例第12條
未經許可，製造、販賣或運輸子彈者，處1 年以上7 年以下有期
徒刑，併科新台幣500 萬元以下罰金。
未經許可，轉讓、出租或出借子彈者，處6 月以上5 年以下有期
徒刑，併科新台幣300 萬元以下罰金。
意圖供自己或他人犯罪之用，而犯前二項之罪者，處3 年以上10
年以下有期徒刑，併科新台幣700 萬元以下罰金。
未經許可，持有、寄藏或意圖販賣而陳列子彈者，處5 年以下有
期徒刑，併科新台幣300 萬元以下罰金。
第 1 項至第 3 項之未遂犯罰之。
